【裁判字號】    97,上更(一),192
【裁判日期】    980526
【裁判案由】    違反毒品危害防制條例
【裁判全文】
臺灣高等法院高雄分院刑事判決      97年度上更(一)字第192 號
上  訴  人  臺灣高雄地方法院檢察署檢察官
上  訴  人
即  被  告  丙○○
                    （
上  訴  人
即  被  告  甲○○
                    （另案於臺灣高雄監獄執行中）
上  訴  人
即  被  告  己○○
                    （另案於臺灣高雄第二監獄執行中）
上  訴  人
即  被  告  庚○○
                    （另案於臺灣高雄第二監獄執行中）
上  訴  人
即  被  告  辛○○
上列五人共同
指定辯護人  陳俊偉律師
上列上訴人等因被告違反毒品危害防制條例案件，不服臺灣高雄
地方法院96年度訴字第3723號中華民國96年12月31日第一審判決
（起訴案號：臺灣高雄地方法院檢察署96年度偵字第21185 號、
第21186 號、第26719 號），提起上訴，判決後，經最高法院發
回更審，本院判決如下：
      主    文
原判決撤銷。
丙○○共同犯附表一編號1 至編號3 、編號5 至編號10、編號12
所示之販賣第一級毒品罪，共拾罪，均累犯，各處如附表一編號
1至 編號3 、編號5 至編號10、編號12所示之刑。應執行有期徒
刑貳拾年，扣案如附表二所示之物均沒收，上揭附表一所示各次
販毒所得財物應與共犯連帶沒收，如全部或一部不能沒收時，以
其財產連帶抵償之。其他被訴販賣第一級毒品部分均無罪。
甲○○犯共同犯附表一所示之販賣第一級毒品罪，共拾貳罪，均
累犯，各處如附表一所示之刑。應執行有期徒刑貳拾年，扣案如
附表二所示之物均沒收，附表一所示各次販毒所得財物應與共犯
連帶沒收，如全部或一部不能沒收時，以其財產連帶抵償之。其
他被訴販賣第一級毒品部分均無罪。
己○○犯共同犯附表一所示之販賣第一級毒品罪，共拾貳罪，各
處如附表一所示之刑。應執行有期徒刑拾捌年，扣案如附表二所
示之物均沒收，附表一所示各次販毒所得財物應與共犯連帶沒收
，如全部或一部不能沒收時，以其財產連帶抵償之。其他被訴販
賣第一級毒品部分均無罪。
庚○○共同犯附表一所示之販賣第一級毒品罪，共拾貳罪，均累
犯，各處如附表一所示之刑。應執行有期徒刑拾玖年，扣案如附
表二所示之物均沒收，附表一所示各次販毒所得財物應與共犯連
帶沒收，如全部或一部不能沒收時，以其財產連帶抵償之。其他
被訴販賣第一級毒品部分均無罪。
辛○○共同犯附表一編號1 至編號4 、編號8 至編號11所示之販
賣第一級毒品罪，共捌罪，各處如附表一編號1 至編號4 、編號
8 至編號11所示之刑。應執行有期徒刑拾陸年陸月，扣案如附表
二所示之物均沒收，上揭附表一所示各次販毒所得財物應與共犯
連帶沒收，如全部或一部不能沒收時，以其財產連帶抵償之。其
他被訴販賣第一級毒品部分均無罪。
      事    實
一、丙○○曾於民國（下同）92年間犯竊盜、脫逃及施用毒品罪
    ，經臺灣高雄地方法院分別判處有期徒刑1 年8 月、5 月、
    11月，並定應執行為有期徒刑2 年10月確定，於95年9 月15
    日假釋出監，96年2 月9 日期滿未經撤銷假釋而視為執行完
    畢；甲○○曾於93年間犯施用毒品罪，經臺灣高雄地方法院
    判處有期徒刑11月確定，於94年10月6 日縮刑假釋出監，94
    年10月13日期滿未經撤銷假釋而視為執行完畢；庚○○曾於
    93年間犯施用毒品罪，經本院判處有期徒刑10月確定，於95
    年1 月26日縮刑假釋出監，95年12月10日期滿未經撤銷假釋
    而視為執行完畢；均不知悔改，與周慶明（原審尚未審結）
    、己○○及辛○○（自96年7 月6 日高雄看守所附設勒戒所
    觀察勒戒出所，於同月19日起始參與）等人均明知海洛因係
    毒品危害防制條例第2 條第2 項第1 款所管制之第一級毒品
    ，不得非法持有、販賣，竟共同意圖營利，基於販賣海洛因
    之犯意聯絡，由周慶明提供0000000000號、00000000000 號
    行動電話（即監察驛文所指之販毒公話）為聯絡工具，並將
    供販售及酬庸之海洛因交給丙○○，由丙○○負責摻入葡萄
    糖以短節吸管分裝，再由丙○○交由甲○○，或交由甲○○
    自行分裝；甲○○負責接聽各買受人之聯絡電話，並指派辛○○、庚○○持約定之購買數量，分別於附表一所示之時間
    、約定地點交予附表一所示之各買受人並收取現款（甲○○
    指派己○○販賣毒品予不特定人部分未據檢察官起訴）；庚○○、辛○○、己○○除負責對外交付外，期間亦參與接聽
    購毒者之電話，而所收取現款則繳回交給甲○○，由甲○○
    交給丙○○，再由丙○○交給周慶明，以海洛因每截吸管（
    或稱每包或每支）新臺幣（下同）500 元或買4 送1 之計價
    方式，共同以上述分工方式對外販賣海洛因，周慶明並以每
    天可分配4 截吸管之海洛因方式，控制丙○○、甲○○、庚○○、己○○、辛○○（自96年7 月19日始參與）先後於附
    表一所載時間、地點（丙○○因於96年7 月25日凌晨2 時20
    分許在高雄市○○區○○路42號前遭警方拘提到案後，旋遭
    檢察官聲請原審法院羈押在案，而中斷其與附表一編號4、
    11所示共犯間之犯意聯絡及行為分擔），分別賣出海洛因予
    戊○○、丁○○、乙○○、壬○○。其中：
  (一)戊○○以0000000000號撥打0000000000號行動電話聯絡交易
    細節，分別於96年7 月21日、96年7 月22日、96年7 月23日
    及96年7 月25日，均各以500 元購買海洛因1 包，合計購買
    4 次，均推由庚○○負責送至約定之高雄市○○路與成功路
    口（國軍英雄館附近）、新田路雪麗舞廳、高雄市○○○路
    與復興路口家樂福等地，交予戊○○並收取現款（各次共犯
    及販賣毒品海洛因之時間、地點、所得款項均詳如附表一編
    號1 至編號4 所載）。
  (二)丁○○以0000000 號巿內電話或其他公用電話，撥打000000
    0000號或0000000000號行動電話聯絡交易細節，分別於96年
    6 月2 日以2,000 元、96年6 月3 日以2,000 元、96年6 月
    15日以1,000元（該次實收950 元）、96年7 月19日以1,500
    元、96年7 月23日以500 元、96年7 月24日以500 元，購買
    約定數量之海洛因，合計購買6 次；其中96年6 月各次交易
    係由庚○○、96年7 月各次交易則由辛○○，負責至約定之
    高雄市○○路國軍英雄館附近或高雄市○○路與復興路口等
    地，交付丁○○並收取現款（各次共犯及販賣毒品海洛因之
    時間、地點、所得款項均詳如附表一編號5 至編號10所載）
    。
  (三)乙○○於96年7 月25日9 時50分許，委託綽號「清龍」成年
    男子，在高雄巿成功一路270 號萊爾富超商前，以公共電話
    撥打0000000000號行動電話聯絡後，以500 元購買海洛因，
    由庚○○於同日10時20分許，至約定之高雄市○○○路與復
    興路口轉角處，交付「清龍」轉交乙○○並實收現款450 元
    （該次共犯及販賣毒品海洛因之時間、地點、所得款項詳如
    附表一編號11所載）。
  (四)壬○○於96年6 月14日下午4 時35分許，以0000000000號行
    動電話撥打0000000000號行動電話聯絡，以500 元購買海洛
    因，同日下午4 時40分推由庚○○至約定之高雄市○○路與
    三多路口處，交付壬○○並收取現款（該次共犯及販賣毒品
    海洛因之時間、地點、所得款項詳如附表一編號12所載）。
二、嗣因檢警經由電話監聽，認為0000000000號、0000000000號
    行動電話之通話內容，疑與販賣海洛因有關，於96年7 月25
    日、26日分別持臺灣高雄地方法院核發之搜索票，在高雄市
    苓雅區○○路42號6 樓之5 查扣周慶明所有供丙○○分裝毒
    品用之長、短截狀吸管共150 支；並循線查獲甲○○、庚○○、辛○○。另查扣如附表二編號1 至4 所示供該販毒集團
    內部成員聯絡使用，丙○○所有0000000000號手機1 支、己○○所有0000000000、庚○○所有0000000000號手機1 支、
    辛○○所有0000000000號手機1 支（另查扣之甲○○所持有
    0000000000號手機1 支，係印玄法師申請所有）。經循監聽
    所得之聯絡電話，比對電話通聯及監聽內容，追查可疑之買
    受人戊○○、丁○○、乙○○、壬○○，並據渠等供述，始
    悉上情。
三、案經高雄市政府警察局移送臺灣高雄地方法院檢察署檢察官
    偵查起訴。
      理    由
壹、證據能力部分：
一、被告以外之人於偵查中向檢察官所為之陳述，除顯有不可信
    之情況者外，得為證據；刑事訴訟法第159 之1 第2 項定有
    明文。偵查中對被告以外之人所為之偵查筆錄，或被告以外
    之人向檢察官所提之書面陳述，性質上均屬傳聞證據。惟現
    階段刑事訴訟法規定檢察官代表國家偵查犯罪、實施公訴，
    依法其有訊問被告、證人及鑑定人之權，證人、鑑定人且須
    具結，而實務運作時，檢察官偵查中向被告以外之人所取得
    之陳述，原則上均能遵守法律規定，不致違法取供，其可信
    度極高。本件證人即共同被告丙○○、甲○○、庚○○、辛○○；購買海洛因之戊○○、丁○○、乙○○、壬○○於偵
    查中，均以證人身分向檢察官具結所為之陳述，上訴人即被
    告丙○○、甲○○、庚○○、辛○○、己○○及各辯護人未
    曾提及檢察官在偵查時有不法取供之情形，亦無顯不可信之
    情況，故以上各證人於偵查中之證言均具有證據能力。
二、被告以外之人於審判外之陳述，雖不符刑事訴訟法第159 條
    之1 至之4 等4 條之規定，而經當事人於審判程序同意作為
    證據，法院審酌該言詞陳述或書面陳述作成時之情況，認為
    適當者，亦得為證據；刑事訴訟法第159 條之5 第1 項定有
    明文。共同被告丙○○、甲○○、庚○○、辛○○、己○○
    ，及購買海洛因之戊○○、丁○○、乙○○、壬○○於警詢
    中所為陳述，雖屬傳聞證據，惟經檢察官及被告、辯護人於
    原審及本院審理時表示同意作為證據使用，且經本院審酌以
    上證人於警詢之陳述，並無不法採證之情形，且與卷內監聽
    譯文內容大致上相符，認為以之作為本案之證據亦屬適當，
    具有證據能力。
三、高雄市政府警察局自96年6 月1 日起至96年7 月27日止，對
    被告丙○○、甲○○、庚○○、辛○○、己○○所屬販毒集
    團使用之0000000000號、0000000000號行動電話實施通訊監
    察，業經臺灣高雄地方法院檢察署檢察官96年5 月30日、96
    年6 月27日核發96雄檢惟生監續字第2198號、第2623號通訊
    監察書准予監聽（見原審卷第118 、120 頁），為合法之通
    訊監察，在通訊監察期間取得該販毒集團成員以上述行動電
    話，與交易對象對話之錄音，並無違法取證之瑕疵，依此核
    發之通訊監察書所監聽之錄音帶及譯文，業經被告丙○○、
    甲○○、庚○○、辛○○、己○○及其辯護人、檢察官就各
    該監聽譯文所示對話內容之真正均不爭執，監聽譯文所表彰
    依法律規定程序所取得之語音證物內容，具有證據能力。
貳、實體部分
一、訊據上訴人即被告丙○○、甲○○、庚○○、辛○○、己○○等人均矢口否認有上揭多次販賣第一級毒品之犯行，被告
    丙○○辯稱：96年7 月24日晚上11點多，我被高雄市刑大拘
    提，晚上就在羈留所過夜，隔天就送看守所了，之後的案件
    與我無關，我只有送3 次毒品給甲○○而已，未參與分裝，
    其他共同被告犯行與我無關云云。被告甲○○辯稱：我只交
    3 次毒品給庚○○，其他的人我沒有交付云云。被告庚○○
    辯稱：我於96年7 月初才共同參與販賣毒品海洛因，96年6
    月交易之次數與我無關云云。被告辛○○辯稱：96年5 月14
    日至同年7 月6 日我都在執行勒戒，我在看守所勒戒期間不
    可能在外販賣毒品，我於96年7 月20日起才開始參與販賣毒
    品，沒有如原審認定賣那麼多次云云。被告己○○辯稱：我
    沒有販賣毒品，也沒有接電話，購毒之人我都不認識云云。
二、然查：
  (一)被告丙○○於警訊時供稱：「該處所（指高雄巿苓雅區○○
    路42號6 樓之5） 是綽號『明哥』（即周慶明）以辛○○名
    義承租，是『明哥』做為分裝毒品海洛因掩護的場所」（見
    警卷(一)第2 頁）；於檢察官偵查中證稱：「從96年4 月、5
    月起至查獲止，有為周慶明分裝海洛因在吸管內，分裝後拿
    給甲○○以0000000000號電話對外聯絡販賣，甲○○收回來
    的錢由我交給周慶明；甲○○指派地點、對象、包數，由庚○○、辛○○輪流送，收回的錢先交給甲○○，再由甲○○
    交給我，我再交給周慶明」等語（見96年度偵字第21185 號
    卷第13、14頁）。依被告丙○○上開供詞觀之，被告丙○○
    確實有為周慶明分裝海洛因於吸管內，再由其將已分裝好之
    毒品交給被告甲○○轉交予被告庚○○、辛○○販賣第一級
    毒品之事實，已至為明確，其上揭所稱「只送三次毒品給甲○○，未參與分裝」辯解，應屬卸責之詞，不足採信。惟依
    被告丙○○之警訊筆錄內容觀之，被告丙○○於96年7 月25
    日凌晨2 時20分許在高雄市○○區○○路42號前遭警方拘提
    到案後，旋遭檢察官聲請原審法院裁定羈押在案，此有其警
    訊筆錄及台灣高等法院在監在押全國錄表附卷可稽（見警卷
    (一)第1 至2 頁、本院上更(一)卷(一)第203 頁），則被告丙○○
    自上揭被警拘提後，即應中斷其與共犯間之販賣第一級毒品
    之犯意聯絡，故被告丙○○就附表一編號4 、11所示之96年
    7 月25日之販賣第一級毒品犯行，無庸負共同販賣第一級毒
    品之刑責。
  (二)被告甲○○於警訊時供稱：「我有同意警方執行搜索，現場
    （指高雄市前鎮區○○○路869 巷2 弄3 號10樓之1） 警方
    查扣我所使用之行動電話0000000000，另警方在庚○○居住
    之房間內查獲塑膠管吸管、使用過注射針筒2 支、毒品殘渣
    袋5 個、庚○○所有行動電話0000000000、自製玻璃吸食器
    1 組等物」（見警卷(二)第14頁）、「警方所查獲之00000000
    00手機是印玄法師所申請，但是我本人在使用」、「印玄法
    師是我在高雄二監服刑時的榮譽教敏師，在我服刑期滿後我
    在她的承租處協助她工件，所以印玄法師才會申請手機供我
    使用」（見警卷(一)第15頁）「我是大約於96年6 月初開始受
    僱於綽號『明哥』（即周慶明）之人販售毒品海洛因，雙方
    約定的代價是『明哥』提供我每天免費施用毒品海洛因．．
    ．我每天施用毒品海洛因約4 次，市價約2,000 元」、「因
    為我沒有錢購買毒品施用，所以才替『明哥』販售毒品，以
    供自己吸食毒品」（見警卷(一)第16頁）、「綽號『明哥』之
    人每天都會打我使用的電話0000000000跟我連絡，將已經分
    裝好之海洛因（將毒品置入夾鏈袋再塞入塑膠吸管）約50包
    交給我，在中午後『明哥』再打電話跟我連絡是否賣完需補
    貨，並前來找我收取販毒款項，並提供我1 支販毒品所用的
    電話0000000000供我使用，讓吸毒之不特定人聯絡購買，我
    再與購者約定地點交易，以每包（或稱支）500 元代價售予
    購毒者」（見警卷(一)第17頁）、「我們販毒集團成員有首腦
    綽號『明哥』之人，他將欲販售之毒品海洛因交給丙○○，
    由丙○○以上述方式裝好後，丙○○再轉交給我保管，隨即
    我以『明哥』供我使用0000000000號行動電話供欲購買海洛
    因者聯絡及約定地點後，我才將毒品海洛因交給庚○○（綽
    號白目）、辛○○（綽號老芋仔）拿到約定地點給購買者」
    等語（見警卷(一)第17頁）；於檢察官偵查中證稱：「（毒品
    來源？）丙○○給我的，在昨天下午在中正路、自立路口給
    我20包，我一天只能用4 包，其他都是拿去賣的，1 包賣50
    0 元，我是幫周慶明賣的，丙○○也是幫周慶明做事．．．
    ，我要把錢給丙○○，丙○○再把錢給周慶明，我有親眼看
    過丙○○把販毒所得交給周慶明」、「周慶明將海洛因交給
    丙○○，每天早上由丙○○分裝後，交給我約20至50包」、
    「我負責接聽0000000000號電話，買賣海洛因都是打這支，
    辛○○、庚○○偶而也會接聽」、「由我指派地點、對象、
    包數，由辛○○、庚○○、己○○等三人輪流販賣毒品」、
    「販毒所收得之錢先交給我，再由我交給丙○○，丙○○再
    交給周慶明」等語（見96年偵字第21185 號卷第11、12頁）
    。依被告甲○○之供詞觀之，被告甲○○確實有將被告丙○○分裝好之毒品轉交給被告辛○○、庚○○、己○○等三人
    販賣之事實，亦臻明確。再者，本院卷內編為附件一譯文（
    即96年7 月21日監聽0000000000號販毒公話與昭仁仔《指戊○○》譯文內容－見本院上更(一)卷(二)第71頁，監聽錄音帶編
    號Ａ），經送法務部調查局鑑定結果，認定「確認錄音帶編
    號Ａ與甲○○語音特質相似率約74.8% ，研判與甲○○本人
    聲音音質相同」，有該局98年4 月23日調科參字第09800240
    97 0號聲紋鑑定報告書在卷可稽（ 見本院上更(一)卷(二)第122
    頁）；被告甲○○於本院審理中亦供認上開譯文內容確實係
    其與戊○○之對話內容無訛，堪認被告甲○○確實有參與接
    聽販毒公話等之事實，已至為明確。被告甲○○上揭所辯，
    亦屬事後卸責之詞，不足採信。
  (三)被告庚○○於96年7 月25日警訊時供稱：「我現在使用遠傳
    電信公司門號0000000000號行動電話，約自96年6 月間開始
    使用至今，是以我名義申請」（見警卷(一)第22頁）、「是由
    周慶明將海洛因交由丙○○分裝塑膠袋後，再塞入短截狀之
    塑膠管」、「我們是接聽0000000000號行動電話，對方會佯
    稱要拿『1 會』（意即為一截海洛因）、價格500 元，再由
    我與辛○○負責外出送貨」、「再將販賣所得交回給丙○○
    ，由丙○○交給『阿明』之男子；甲○○、辛○○與我則每
    日可分得4 支截狀塑膠管海洛因」等語（見警卷(一)第24頁）
    、「（除了你及辛○○、甲○○之外，尚有何人替丙○○販
    售毒品？）另有一名綽號『受仔』（指己○○）之男子．．
    ．也有替丙○○販售毒品海洛因給不特定人施用」（見警卷
    (一)第25頁）；於檢察官偵查中證稱：「由甲○○接聽供販賣
    的0000000000號電話，與買方約好交易時間、地點及數量後
    ，通知我及辛○○、己○○共三人輪流送；我收到錢後，馬
    上交給甲○○，再由甲○○交給丙○○」、「是丙○○交海
    洛因給甲○○，甲○○再叫我們交貨，1 包是500 元」、「
    （幫忙販毒代價？）一天4 包毒品；早上、中午、下午、晚
    上各一包，由周慶明等人輪流給我毒品海洛因」、「甲○○
    是以0000000000號打我0000000000號行動電話，叫我去販賣
    毒品，並收一包500 元的代價給甲○○」、「（何人分裝毒
    品？）通常都是由丙○○在分裝，甲○○很少分裝，我有親
    眼看到他們二人分裝毒品，並摻葡萄糖進去」等語（見96
    年偵字第21185 號卷第9 至10頁）。依被告庚○○上揭供詞
    觀之，被告甲○○接聽供販賣之0000000000號電話，與買方
    約好交易時間、地點及數量後，再通知被告庚○○、辛○○
    、己○○等三人販賣毒品給購毒者之事實，亦堪認定。
  (四)被告辛○○供稱：「96年7 月初出所後替甲○○販賣毒品海
    洛因4 至5 天」、「0000000000號行動電話是我與甲○○、
    庚○○共同對外供人聯絡購買海洛因使用」、「每包毒品均
    以500 元售出」、「因我沒有錢購買海洛因，且甲○○的公
    司缺人手，以每天提供4 餐毒品為代價，引誘我替他運送毒
    品給他人使用」（見警卷(一)第34至37頁）；於檢察官偵查中
    證稱：「我幫甲○○送海洛因，1 天的代價是4 小包海洛因
    」、「我幫甲○○工作4 、5 天了，從96年7 月20日開始至
    25日被查獲時」、「（如何幫甲○○收錢？）一手交貨給買
    方，一手收錢，1 包賣500 元，我再把收來的錢交給甲○○
    」、「庚○○也有為甲○○送貨，方式跟我一樣」、「0000
    000000號電話大部分由甲○○接聽，偶而由我與庚○○接」
    、「（甲○○尚有何電話？）0000000000，該電話為我們私
    下聯絡用，叫我們去送毒品」、「甲○○是打我0000000000
    號行動電話指示，大部分約在中山、五福路公園，到現場後
    ，甲○○指示我送給何特定人，及何特定地點，我幫他送毒
    品過去，收錢回來馬上給甲○○」、「（除你、庚○○外，
    尚有何人幫甲○○送毒品？）受仔，即己○○，他做很久了
    」等語（見偵查卷第6 至8 頁）。而被告辛○○確實於96年
    5 月16日入高雄看守所附設勒戒所觀察勒戒，於96年7 月6
    日因無繼續施用傾向出所，此有全國施用毒品案件紀錄表及
    完整矯正簡表附卷可按（見96年度偵字第21185 號卷第24頁
    、96年度偵字第26719 號卷第42頁）。然依附表一編號所載
    該之販賣毒品之監聽譯文內容觀之（詳如後述），被告辛○○確實有自96年7 月19日起至同月25日被查獲止有為被告甲○○等販賣毒品之事實，被告辛○○此部分之犯行堪以認定
    。故被告辛○○就附表一編號5 、6 、7 、12所示之販賣第
    一級毒品犯行，與共犯丙○○等人間應無犯意之聯絡及行為
    分擔，該部分自難令被告辛○○負共同販賣第一級毒品之刑
    責。
  (五)被告己○○於96年7 月26日警訊時供稱：「我於96年4 、5
    月份受僱於丙○○（綽號強仔），丙○○接到電話後，拿毒
    品海洛因給我，指示我送給高雄市某地某人，我再將交易後
    的款項交給丙○○；96年7 月份開始受雇於綽號『志強』之
    男子，綽號『志強』之男子也是指示我將毒品送到高雄市某
    地某人，我再將交易後的款項交給綽號『志強』之男子」、
    「我都撥打0000000000給丙○○，另撥打0000000000給綽號
    『志強』之男子作為販賣毒品聯絡之用」、「（你替他們二
    人販賣毒品，有何代價？）我替丙○○與綽號『志強』販賣
    毒品，他們每天都會給我施打4 次毒品的量，每次大約500
    元，所以每天給我的毒品大約2,000 元」、「（一包收多少
    ？）500 元」、「（認識庚○○？）認識，他也是在送貨」
    、「（96.07.23晚上七點送至高雄市○○路雪麗舞廳前？）
    沒有，其實是上個禮拜五，晚上七點，在高雄市○○路雪麗
    舞廳前送毒品一包給一名男子，收500 元，收到後隨即將錢
    拿到中華五路甲○○所在處，給甲○○」、「（上個禮拜五
    幫  甲○○送貨？）對，就是那一次」、「（代價？）給我
    二包，早上在中華五路所在處，就先給我二包」、「（以何
    電話與甲○○聯絡？）當時我在甲○○旁邊，方接到電話後
    ，就叫我去送，旁邊還有賀、龔在待命」等語（見警卷(二)第
    4 至6頁） ；被告己○○於96年7 月26日檢察官偵查中供稱
    ：「（幫何人運、販毒品？）我在今年4 、5 月，受僱於丙○○（阿強），收到錢拿給丙○○，7 月份偶而幫甲○○送
    毒品，收到的錢拿給甲○○」、「（送毒品代價？）張、方
    二人一天提供我3 、4 包毒品，一包500 元的量」、「（幫
    忙送何毒品？）是海洛因」、「（一包收多少？）500 元」
    、「幫丙○○送貨的，不只是我一人」、「（認識庚○○？
    ）認識，他也是在送貨」、「（96.07.23晚上七點送至高雄
    市○○路雪麗舞廳前？）沒有，其實是上個禮拜五，晚上七
    點，在高雄市○○路雪麗舞廳前送毒品一包給一名男子，收
    500 元，收到後隨即將錢拿到中華五路甲○○所在處，給甲○○」、「（上個禮拜五幫甲○○送貨？）對，就是那一次
    」、「（代價？）給我二包，早上在中華五路所在處，就先
    給我2 包」、「（以何電話與甲○○聯絡？）當時我在甲○○旁邊，方接到電話後，就叫我去送，旁邊還有賀、龔在待
    命」等語（見96年度偵字第21186 號卷第4 至6 頁）；被告
    己○○於檢察官聲請原審羈押訊問時供稱：「（你是否有幫
    丙○○、甲○○送海洛因？）有」、「（你送海洛因有無跟
    對方收錢？）有，那是甲○○、丙○○叫我收的，然後交給
    他們」、「（你一次向對方收多少錢？）大部分500 元，他
    們叫我收多少，我就收多少」、「（你為何要幫他送海洛因
    ？）因為我自己也在施用，所以他們叫我幫忙，我就幫他們
    ，他們會給我海洛因吃」等語（見90年度聲羈字第837 號卷
    第5頁） 。再者，本院卷內編為附件三譯文（即96年5 月23
    日監聽0000000000號販毒公話與昭仁仔《指戊○○》、大胖
    仔等譯文內容－見本院97年上更(一)卷(二)第74頁，監聽錄音帶
    編號Ｃ），經送法務部調查局鑑定，認定「確認錄音帶編號
    Ｃ與己○○語音特質相似率約77.8% ，研判與己○○本人聲
    音音質相同」，有該局98年4 月23日調科參字第0980024097
    0 號聲紋鑑定報告書在卷可稽（見本院上更(一)卷(二)第122 頁
    ）；被告己○○於本院審理中亦供認上開譯文內容確實係其
    與他人之對話內容無訛，堪認被告己○○確實有參與接聽販
    毒公話等之事實；又依被告己○○上揭供詞觀之，被告己○○確實有參與被告丙○○等販毒集團，而與被告庚○○、辛○○負責販賣毒品給購毒者之事實，亦堪認定，被告己○○
    上揭所辯，應屬事後卸責之詞，不足採信。
  (六)證人戊○○於檢察官偵查中結證稱：「（毒品來源？）我打
    電話『阿發』0000000000」、「（何時開始向『阿發』買毒
    品？）96年7 月初開始撥打0000000000給『阿發』，買至7
    月下旬」、「（代價？）一包海洛因500 元，以塑膠袋包裝
    好，再放入剪好一截一截的吸管內」、「（購買頻率？）約
    2 、3 天一次」、「（提示96、07、25通聯紀錄譯文？）確
    為我打電話購買毒品的內容」、「（譯文中『去中華、復興
    路口的家樂福』，何意？）去該處交貨，我交付500 元，對
    方給我一包海洛因」、「（提示96. 07.21 、07. 22、07.
    23通聯紀錄，意見？）我打該支0000000000的電話是為了購
    買毒品，都有買成，對方都騎乘機車，地點例如：新田路的
    雪麗舞廳、家樂福等處」、「（何人送貨？）庚○○，因為
    他交易毒品時有把安全帽拿下，所以確定是他」等語（見96
    年度偵字第21185 號卷第34頁），核與其於警訊時陳述之情
    節（見上開偵查卷第28至30頁）暨證人戊○○0000000000行
    動電話與0000000000行動電話間之雙向通聯紀錄及監聽譯文
    內容（96年7 月21日、22日、23日、25日）比對結果，大致
    相符（96年偵字第21185 號卷第38、44、50頁；第一審卷第
    123 至126 頁）。上開譯文內容之96年7 月21日（12時42分
    27秒）通話內容所載「乙：發仔，我仁仔，我要去哪裡等？
    甲：五福、成功等（指國軍英雄館附近）。乙：快一點，我
    現在人在那裡。」（見第一審卷第129 頁）；96年7 月22日
    （上午10時23分08秒）通話內容所載「乙：發仔，我仁仔，
    要去哪裡等？甲：麥當勞旁邊那條巷子。乙：麥當勞我不知
    道啦。甲：那你在哪裡？乙：我在我家附近。甲：那你過去
    老二那裡等。」；96年7 月23日（上午11時35分05秒）通話
    內容所載「乙：我在阿雪（似指雪麗舞廳）那裡。甲：已經
    過去了。」（見第一審卷第124 頁）。96年7 月25日（上午
    10時06分28秒）通話內容所載「乙：喂，我昭仁仔，過去哪
    裡等？甲：過去中華路與復興路口的家樂福等。乙：好。」
    ；同日上午10時09分13秒）通話內容所載「乙：我昭仁仔，
    我在中華、復興路口等很久了。甲：馬上過去了。」（見上
    開偵查卷第38頁、第一審卷第123 頁）。上開監聽譯文內容
    並未言及交易毒品之數量、價金，均應採有利被告庚○○等
    人之認定，應認定上揭各次交易數量為毒品海洛因1 包、價
    金為500 元。96年7 月22日、同月23日之監聽譯文內容並未
    言及交易地點，惟證人許昭成上開證詞有提及交易地點部分
    在新田路雪麗舞廳附近，於本院審理時有提及一次在新田路
    上，故上揭二次交易地點應認定為高雄市○○路上及新田路
    雪麗舞廳附近。依上揭譯文內容及證人戊○○上開證詞相互
    勾稽，已足以證明被告庚○○等人確有附表一編號1 至編號
    4 所載販賣第一級毒品海洛因予戊○○之事實。準此，被告
    庚○○等人確有此部分販賣第一級毒品海洛因之犯行，均堪
    認定。證人許昭成於本院審理中結證稱：「毒品是向『發仔
    』購買的，我不認識在庭的被告等」等語（見本院上更(一)卷
    (一)第260 頁背面），惟證人丁○○上揭於本院審理中之證詞
    ，不僅與其檢察官偵查中具體結證之證詞不符，亦與上開監
    聽譯文內容有所不符，應屬其事後迴護被告庚○○等之詞，
    與事實不符，殊無可採。至於證人戊○○上揭於檢察官偵查
    中所述「（購買頻率？）約2 、3 天一次」及檢察官起訴書
    認定販賣毒品計5 次不等，惟因被告庚○○等販賣次數超出
    上開認定部分，因本案卷內並無相關監聽譯文或其他資料可
    資補強或佐證，該部分之證詞自無法採為被告庚○○等不利
    之證據，附此敘明。
  (七)證人丁○○（即綽號排骨）於檢察官偵查中證稱：「我以00
    00000 號巿內電話或公用電話打0000000000號及0000000000
    號行動電話，告知我是何人，要買海洛因，我不知道對方是
    何人接電話」、「警詢所述全部屬實」、「是96年6 月開始
    到96年7 月，1 小包海洛因500 元，是以塑膠袋包好，放入
    已剪好一截一截的吸管內」、「（提示96.06.02、96.06.15
    通話譯文，意見）確為我打電話購買毒品的內容，監聽譯文
    中講的內容『1 會』是指購買1 包海洛因500 元，『4 會加
    1 會』是指買4 包送1 包」、「96年6 月2 日及15日均有買
    」、「可確定庚○○、辛○○二人有送過海洛因給我，我也
    把錢交給他們」、「庚○○約有10幾次、辛○○約有5 次」
    等語（見96年偵字第21185 號卷第79至81頁）；與其於警訊
    時陳述之情節（見上開偵查卷第65至68頁）大致相符；核與
    丁○○0000000 號巿內電話與上揭0000000000、0000000000
    號行動電話雙向通聯紀錄及監聽譯文內容（96年6 月2 日、
    3 日、15日及96年7 月19日、23日、24日）比對結果，大致
    相符（見96年偵字第21185 號卷第74、76、77頁；第一審卷
    第127 至131 頁）。上開譯文內容之96 年6月2 日（上午8
    時23分24秒）通話內容所載「乙：喂，我排骨仔，我拿2000
    的話多一包嗎？甲：對啊。乙：就是4 會加1 會嗎？甲：對
    對，可是要足。乙：足啦，沒有減，我在百事達後面」（見
    上開偵查卷第76頁）。96年6 月3 日（下午4 時18分15秒）
    通話內容所載「乙：我排骨仔，要4+1 ，聽的懂嗎？甲：我
    聽的懂嗎。乙：你過來文武街巷子這裡，我在那邊等你們。
    甲：你多久到。乙：我二分鐘就到了）」（見第一審卷第12
    9 頁）。96年6 月15日（上午7 時24分04秒）通話內容所載
   「 乙：喂，我排骨仔，我要2 會。甲：排骨仔，我跟你說，
    你們以後打電話進來要說找誰，不然會被你們害死，你以後
    就說要找發仔。乙：喔，那現在過去哪裡等？甲：國軍英雄
    館等。乙：我先說一下，我這裡只有95（指950 元）。甲：
    好，你幾分鐘到。乙：3 分鐘就到了。」（見上開偵查卷第
    77頁、第一審卷第128 頁）。96年7 月19日（19時42分26秒
    ）通話內容所載「乙：喂，老芋仔。甲：你有打給我嗎？乙
    ：我要等東西（指毒品）過來，現在沒有東西，等一個多小
    時了，不知道有沒有拿到了，拿到了我再拿回家。」；96年
    7 月19日（21時01分27秒）通話內容所載「乙：喂。甲：我
    拿到3 （即3 包代價1500元）。乙：喔」（見第一審卷第12
    7 頁）。96年7 月23日（11時09分33秒）通話內容所載「乙
    ：老芋在不在？我排骨仔，拜託啦。甲：老芋不在（現場有
    人說老芋仔在廁所）。乙：麻煩叫老芋打給我。」（見第一
    審卷第127 頁）。96年7 月24日（12時37分29秒）通話內容
    所載「乙：我排骨仔，有了嗎？我朋友等不住了，要1 會（
    包）。甲：也要等老芋回來啊。乙：不用啦，看你們在哪裡
    ，我過去啦。甲：一心路與復興路口」（見第一審卷第12 7
    頁）。上開96年7 月19日、同月23日監聽譯文內容並未言及
    販賣之地點，惟依證人丁○○上揭證述，該二次販賣地點均
    係於高雄市國軍英雄館附近；而96年7 月23日毒品交易數量
    、價格均採有利被告等之認定，應為毒品海洛因1 包價金50
    0 元。依此部分譯文內容已足以證明被告庚○○、辛○○確
    有附表一編號5 至編號10所載出售毒品予丁○○，暨且被告
    辛○○自96年7 月19日起即參與販賣毒品海洛因之事實。準
    此，被告庚○○、辛○○等人確有此部分販賣第一級毒品海
    洛因之犯行，均堪認定。證人丁○○於本院審理中結證稱：
    「我有向『發仔』購買毒品2 、3 次，地點是在雪莉舞廳1
    次、新田路上1 次, 但並不是向在庭被告庚○○買的，被告
    庚○○、龔啟智我都不認識，我於6 月初是向『基隆仔』買
    過毒品，警訊時我身體不舒服，我依照警察之指示隨便指認
    被告」等語（見本院上更(一)卷(一)第260 頁正面），惟證人丁○○上揭於本院審理中之證詞，不僅與其警訊、檢察官偵查
    中之詞不符，亦與上開監聽譯文內容不符，應屬事後迴護被
    告庚○○等之詞，與事實不符，自不足採信。至於證人丁○○上揭於檢察官偵查中所述「庚○○約有10幾次、辛○○約
    有5 次」之證詞，販賣次數超出上開認定部分，因卷內並無
    相關監聽驛文或其他資料可資補強或佐證，該部分之證詞自
    無法採為被告庚○○、辛○○等不利之證據，併此敘明。
  (八)證人乙○○於檢察官偵查中證稱：「警詢所述全部屬實」、
    「96年7 月25日9 時50分，是由『清龍』在成功一路萊爾富
    超商前，用公共電話打0000000000號行動電話與對方談好後
    ，我騎機車載他過去」、「（何人送貨？）我有指認『白目
    仔』（指庚○○），當時我載『清龍』至中華五路家樂福，
    由『清龍』向『白目仔』拿毒品」、「1 包是500 元，『白
    目仔』有向『清龍』拿500 元，我有親眼看到」、「（該毒
    品如何包裝？）放在短截的吸管內」等語（見96年偵字第21
    185 號卷第106 頁）；與其於警訊時陳述之情節（見上開偵
    查卷第88至89頁）大致相符。證人乙○○於本院審理中結證
    稱：「我不知道綽號『清龍』之人叫何名字」、「（對你96
    年7 月25日確有購買一次毒品，實際交付多少？）400 元或
    500 元」等語（見本院上更(一)卷(一)第258 頁）。而被告庚○○於原審及本院審理時均堅稱：「因為『清龍』所帶的現金
    不夠，所以只交付450 元」等語（見第一審卷第335 頁），
    被告庚○○此部分之辯解，核與上揭卷內監聽譯文之內容及
    通聯調閱查詢單大致相符（見上開偵查卷第90至91頁）；上
    開譯文內容之96年7 月25日上午9 時51分59秒通話內容所載
    「乙：喂，我清龍，會要1 個。甲：你過去家樂福等。乙：
    我身上只有450 元，真的不方便。甲：好啦）」；同日上午
    10時12分14秒通話內容所載「乙：喂，我清龍，我在中華、
    復興口等久了。甲：馬上過去。」等語（見上開偵查卷第90
    頁）相符，而可資採信；準此，證人乙○○委由綽號「清龍
    」於附表一編號11所載時地，並由被告庚○○交付毒品海洛
    因1 包，實收金額450 元之事實，堪以認定。
  (九)證人壬○○於檢察官偵查中證稱：「警詢所述全部屬實」、
    「我以0000000000的手機打0000000000號行動電話買過一次
    毒品，其餘各次是用公共電話打0000000000、0000000000給
    『發仔』」、「1 包（支）500 元，皆是以短截吸管裝好」
    、「（何人送貨？）我有指認庚○○、辛○○二人，因為他
    們戴安全帽，但沒有蓋起來，所以我能夠很確定是他們二人
    」、「是在阮外科旁的巷子、或是中華路與新田路口、或是
    國軍英雄館交貨」、「（提示96.06.14通聯紀錄譯文，意見
    ）確實為我購買毒品的內容，內容『一會』，是一小包海洛
    因、500 元，用短吸管裝好」等語（見96年偵字第21185 號
    卷第107 頁）；與其於警訊時陳述之情節（見上開偵查卷第
    97至100 頁）大致相符。而證人壬○○確實有於96年6 月14
    日以其上揭0000000000號行動電話撥打0000000000號行動電
    話洽購毒品之監聽譯文內容附卷可按（見96年偵字第21185
    號卷第101 頁）。證人壬○○於本院審理中證稱：「我有向
    庚○○買過毒品一次；我有向綽號『發仔』、『白目仔』及
    一位載狗不知姓名之人各購買毒品一次，詳細時間已記不清
    清楚」等語（見本院上更(一)卷(一)第259 頁正面）；證人壬○○就向何人購買毒品及購買過毒品幾次？先後供述不一致；
    惟其曾向被告庚○○（綽號白目）購買過毒品之事實，則前
    後一致；稽之上開譯文內容之96年6 月14日下午4 時34分56
    秒通話內容所載「乙：發仔，我榮仔（指壬○○），我要一
    會，到英雄館嗎？。甲：我現在不到英雄館了。乙：那要到
    哪裡？甲：你到成功、三多路等好了」等語（見上開偵查卷
    第101 頁），此項譯文內容已足以證明被告庚○○確有於附
    表一編號12所載時地出售1 包毒品海洛因予壬○○之事實，
    堪以認定。至於證人壬○○上揭於檢察官偵查中所述有5 次
    以公用電話撥打該購毒集團販毒電話購買毒品」之證詞，惟
    為被告庚○○、辛○○等人所否認，本案卷內亦無監聽譯文
    或其他資料可資補強或佐證，此部分之證詞自無法採為被告
    庚○○、辛○○等不利之證據。
  (十)互核以上供證之情節，足認對外所販賣之毒品海洛因係由周
    慶明提供，被告丙○○主要負責接手分裝，被告甲○○則係
    負責對外與各買受人聯絡，被告庚○○、辛○○、己○○（
    其交付部分未據檢察官起訴）則負責外出送交海洛因予各買
    受人，所收取之買賣價款則全數繳回交給被告甲○○，由其
    轉交給被告丙○○，再由被告丙○○交給周慶明；其間被告
    庚○○、辛○○、己○○亦有參與接聽購毒者之電話。此外
    ，復有：(1)如附表二編號1 至編號4 供內部販賣毒品聯絡使
    用之手機及附表二編號5 所示之供分裝毒品用之短節吸管15
    0 支扣案可資佐證。(2)在被告庚○○、辛○○身上各查獲內
    裝粉末之短節吸管1 支（僅能證明供其本人施用毒品之物，
    並無證據足以證明係被告等欲供販賣毒品所用之物），且經
    送法務部調查局檢驗結果，確含有海洛因成分，有法務部調
    查局調科壹字第09623064550 號、第00000000000 號鑑定通
    知書附卷可稽（見第一審卷第135 、136 頁）。
  (十一)由各買受人於警詢及偵查中所指述向被告丙○○、甲○○、
    庚○○、辛○○所屬販毒集團買賣海洛因之聯絡及交付過程
    ，並比對雙向通聯紀錄及監聽譯文內容，可認定被告庚○○
    共計出面交付9 次（詳如附表一編號1 至編號7 、編號11、
    12）；被告辛○○則出面交付3 次（詳如附表一編號8 至編
    號10）。惟被告丙○○自周慶明處取得海洛因後負責分裝；
    被告甲○○自被告丙○○處取得取得分裝完成之海洛因後，
    負責對外聯絡並指派被告庚○○、辛○○交付買受人，其間
    被告庚○○、辛○○、己○○亦有參與接聽購毒者之電話。
    則被告丙○○、甲○○、庚○○、辛○○、己○○既參與同
    一販賣毒品集團，就附表一所示之毒品交易結果，均應負共
    同正犯責任。至於各買受人所指其餘各次之交易，本院以無
    法證明犯罪為理由予以排除，而為有利於被告丙○○等人之
    認定。被告丙○○、甲○○於原審及本院審理中雖均否認販
    賣，被告丙○○辯稱：只由周慶明拿海洛因交甲○○，沒有
    叫他們對外販賣云云；被告甲○○則辯稱：只有接手拿到海
    洛因，沒有對外聯絡買受人加以販賣云云；惟以上辯解內容
    ，非但與其自己原有供證內容不符，且與共犯即被告庚○○
    、辛○○指證被告丙○○、甲○○均有參與販賣海洛因之情
    節不符，被告丙○○、甲○○既有分工參與販賣海洛因有關
    之行為，自無從另予割裂認定，所辯應屬事後卸責之詞，無
    可採取。
  (十二)近來政府為杜絕毒品氾濫，毒害人民甚深，再三宣導教民眾
    遠離毒品、媒體之報導既深且廣，對於禁絕毒品之政策，應
    為民眾所熟悉。又政府對於查緝販賣毒品無不嚴格執行，且
    販賣毒品罪更係重罪，設若無利可圖，衡情一般持有毒品者
    ，當不致輕易將持有毒品交付他人。況販賣第一級毒品海洛
    因係違法行為，非可公然為之，亦無公定之價格，不論任何
    包裝，均可任意分裝增減分量，每次買賣價量，亦可能隨時
    依雙方間之關係深淺、資力、需求量及對行情之認知、來源
    是否充裕、查緝是否嚴緊，購買者被查獲時供述購買對象之
    可能性風險之評估等，因而異其標準，並機動調整，非可一
    概而論，是販賣之利得除經坦承犯行或價量俱臻明確外，委
    難查得實情，販賣之人從價差或量差中牟利方式雖異，其意
    圖營利之非法販賣行為則一。本件提供海洛因之周慶明雖尚
    未到案，然警方在被告丙○○所在地執行搜索時，既查獲大
    量供分裝用之短截吸管，被告甲○○、庚○○、辛○○復稱
    係受毒癮控制而以分配其中部分海洛因為工作報酬，對外販
    賣所得價款則須全部繳回給被告丙○○，由其全部交給周慶
    明，且於檢警利用監聽調查期間，確發現不詳買受人長期多
    次密集聯絡，因懷疑係與販賣海洛因有關，經循聯絡電話追
    查可疑之買受人，始查獲戊○○、丁○○、乙○○、壬○○
    ，並據渠等指述始確定有買賣海洛因之交易行為。依海洛因
    價格昂貴、取得不易之性質，客觀上若無任何利潤可圖，何
    須層級管控並細部分工，更以海洛因控制集團內部人員，足
    以認定周慶明於販入、販出海洛因之間，應有相當利潤賺取
    ，足見被告等上開共同販賣第一級毒品海洛因所為，確有牟
    利意圖，應可認定。
  (十三)綜上各情，被告丙○○、甲○○、庚○○、辛○○、己○○
    等人確有上揭共同販賣第一級毒品洛因之犯行，均臻明確，
    被告丙○○、甲○○、庚○○、己○○上揭所辯，均屬事後
    卸責之詞，不足採信，被告等上揭販賣第一級毒品之犯行均
    堪認定。
三、按海洛因為毒品危害防制條例第2 條第2 項第1 款所管制之
    第一級毒品。核被告丙○○（除附表一編號4 、11外）、甲○○、庚○○、己○○、辛○○（除附表一編號5 、6 、7
    、12外）與周慶明等共同於附表所示地販賣第一級毒品海洛
    因予附表一所示買受人戊○○（4 次）、丁○○（6 次）、
    乙○○（1 次）、壬○○（1 次）之行為，均係犯毒品危害
    防制條例第4 條第1 項之販賣第一級毒品罪。被告等人行為
    後，毒品危害防制條例第4 條於98年5 月20日修正公布，該
    條第1 項之販賣第一級毒品罪，其法定本刑中關於得併科罰
    金刑最低額部分，由修正前規定「得併科新台幣一千萬元以
    下罰金」，修正為「得併科新台幣二千萬元以下罰金」，經
    比較新舊法之結果，自以修正前規定較有利於被告等人。又
    按共同正犯之成立，祇須具有犯意之聯絡，行為之分擔，既
    不問犯罪動機起於何人，亦不必每一階段犯行，均經參與（
    最高法院34年上字第862 號判例參照）；本件被告丙○○、
    甲○○、庚○○、己○○及辛○○（自96年7 月19日起始參
    與）等人共同意圖營利，基於販賣海洛因之犯意聯絡，由周
    慶明提供0000000000號、0000000000號行動電話為聯絡工具
    ，並將供販售及酬庸之海洛因交給被告丙○○，由被告丙○○負責摻入葡萄糖以短節吸管分裝，再由被告丙○○交由被
    告甲○○，或交由被告甲○○自行分裝；被告甲○○負責接
    聽各買受人之聯絡電話，並指派被告辛○○、庚○○持約定
    之購買數量，分別於附表一所示之時間、約定地點交予附表
    一所示之各買受人並收取現款；被告庚○○、辛○○、己○○除負責對外交付外，亦有參與接聽購毒品之電話，所收取
    現款則繳回交給被告甲○○，由被告甲○○交給被告丙○○
    ，再由被告丙○○交給周慶明，以上揭所述分工方式對外販
    賣海洛因，則被告丙○○（除附表一編號4 、11外）、甲○○、庚○○、己○○及辛○○（除附表一編號5 、6 、7 、
    12外）既參與同一販賣毒品之集團，則就附表一所載之販賣
    第一級毒品犯行與周慶明彼此間，有犯意聯及行為分擔，俱
    為共同正犯。被告等持有海洛因進而販賣，持有之低度行為
    ，應為販賣之高度行為所吸收，不另論罪。被告等各次之販
    賣行為，買受人、時間、地點及金額均非相同，係屬可分之
    數行為，應依犯罪次數各別論罪（被告等所犯各罪詳如附表
    一所載）。被告丙○○曾於92年間犯竊盜、脫逃及施用毒品
    罪，經臺灣高雄地方法院分別判處有期徒刑1 年8 月、5 月
    、11月，並定應執行為有期徒刑2 年10月確定，於95年9 月
    15日假釋出監，於96年2 月9 日期滿未經撤銷假釋而視為執
    行完畢；被告甲○○曾於93年間犯施用毒品罪，經臺灣高雄
    地方法院判處有期徒刑11月確定，於94年10月6 日縮刑假釋
    出監，94年10月13日期滿未經撤銷假釋而視為執行完畢；被
    告庚○○曾於93年間犯施用毒品罪，經本院判處有期徒刑10
    月確定，於95年1 月26日縮刑假釋出監，95年12月10日期滿
    未經撤銷假釋而視為執行完畢之事實，有臺灣高等法院被告
    前案紀錄表在卷可稽。被告丙○○、甲○○、庚○○於有期
    徒刑執行完畢後5 年內，再故意犯有期徒刑以上之販賣第一
    級毒品罪，均為累犯，各應依刑法第47條第1 項規定，於所
    犯各罪中，因法定刑為死刑、無期徒刑部分不得加重，只就
    罰金刑部分加重；至被告己○○雖曾因肅清煙毒條例案件，
    經法院判處罪刑在案，惟已於91年2 月16日縮刑期滿，即不
    構累犯。又被告丙○○、甲○○、庚○○、己○○、辛○○
    等人販賣海洛因以營利，本不宜輕縱，惟念每次販賣之數量
    遠不及一般大盤商、中盤商，所得價款非鉅，所為對於他人
    及國家社會侵害之程度尚非重大等情狀，認渠等之犯罪情節
    ，與毒品危害防制條例第4 條第1 項死刑或無期徒刑之法定
    本刑相較，縱對之科以最低度法定刑猶嫌過重，在客觀上以
    一般國民生活經驗法則為之檢驗，實屬情輕法重，當足引起
    一般人之同情，認為顯有堪資憫恕之處，所犯各罪均依刑法
    第59條規定予以酌減其刑，被告丙○○、甲○○、庚○○同
    有加減原因，其罰金刑部分應先加後減之。
四、公訴意旨雖以被告丙○○、甲○○、庚○○、己○○、辛○○除以上論罪科刑部分，尚有其他販賣海洛因之行為；並認
    被告辛○○亦參與附表一編號5 、6 、7 、12之販賣海洛因
    之行為，被告丙○○亦有參與附表一編號4 、11之販賣海洛
    因之行為，因認被告丙○○等五人就此部分亦均涉犯毒品危
    害防制條例第4 條第1 項之販賣第一級毒品罪嫌。經查：
  (一)、依被告丙○○之警訊筆錄內容觀之，被告丙○○於96年7
      月25日凌晨2 時20分許在高雄市○○區○○路42號前遭警
      方拘提到案後，旋遭檢察官聲請原審法院裁定羈押在案，
      此有其警訊筆錄及台灣高等法院在監在押全國錄表附卷可
      稽（見警卷(一)第1 至2 頁、本院上更(一)卷(一)第203 頁），
      則被告丙○○自上揭被警拘提後，即應中斷其與共犯間之
      販賣第一級毒品之犯意聯絡，故被告丙○○就附表一編號
      4 、11所示之96 年7月25日之販賣第一級毒品犯行，無庸
      負共同販賣第一級毒品之刑責。
  (二)、被告辛○○確實於96年5 月16日入高雄看守所附設勒戒所
      觀察勒戒，於96年7 月6 日因無繼續施用傾向出所，此有
      全國施用毒品案件紀錄表及完整矯正簡表附卷可按（見96
      年度偵字第21185 號卷第24頁、96年度偵字第26719 號卷
      第42頁）。被告辛○○自96年5 月6 日起至同年7 月6 日
      止既於高雄看守所附設勒戒所觀察勒戒中，則被告辛○○
      就附表一編號5 、6 、7 、12所示之販賣第一級毒品犯行
      ，與共犯丙○○等人間應無犯意之聯絡及行為分擔，此部
      分自難令被告辛○○負共同販賣第一級毒品之刑責。
  (三)、證人壬○○確實有於96年6 月14日以其上揭0000000000號
      行動電話撥打0000000000號行動電話聯絡後購得毒品1 包
      之事實（已如上揭所述）；至於證人壬○○上揭於檢察官
      偵查中所述有5 次以公用電話撥打該購毒集團販毒電話購
      買毒品」之證詞，惟為被告庚○○、辛○○等人所否認，
      本案卷內亦無監聽譯文或其他資料可資補強或佐證，此部
      分之證詞自無法採為被告庚○○、辛○○等不利之證據。
  (四)、依上揭丁○○0000000 號巿內電話與上揭0000000000、00
      00000000號行動電話雙向通聯紀錄及監聽譯文內容（96年
      6 月2 日、3 日、15日及96年7 月19日、23日、24日）比
      對結果，可資明確認定之販賣對象、日期、數量、價款及
      實際完成交易者，詳如附表一所載。至於證人丁○○上揭
      於檢察官偵查中所述「庚○○約有10幾次、辛○○約有5
      次」之證詞，販賣次數超出上開認定部分，因本案卷內並
      無相關監聽譯文或其他資料可資補強或佐證，該部分之證
      詞自無法採為被告庚○○、辛○○等不利之證據，已如上
      揭所述。
  (五)、依上揭此部分譯文內容及證人戊○○上開證詞相互勾稽，
      僅足以證明被告庚○○等確有如附表一編號1 至編號4 所
      載販賣第一級毒品海洛因予戊○○之犯行。至於證人戊○○上揭於檢察官偵查中所述「（購買頻率？）約2 、3 天
      一次」及檢察官起訴認定販賣毒品計5 次不等，惟因被告
      庚○○等販賣次數超出上開認定部分，因本案卷內並無相
      關監聽譯文或其他資料可資補強或佐證，該部分之證詞自
      無法採為被告庚○○等不利之證據，亦如上揭所述。
  (六)、公訴人此部分所持論據，既無法採為認定被告丙○○、甲○○、庚○○、辛○○、己○○等人尚有上述被訴販賣第
      一級毒品犯罪之證據；此外，復查無其他積極證據足資證
      明被告丙○○、甲○○、庚○○、辛○○、己○○尚有參
      與此部分販賣第一級毒品海洛因之犯行，則被告等被訴此
      部分販賣第一級毒品之犯罪，自屬不能證明，均應為無罪
      之判決。
五、原審認定被告丙○○、甲○○、庚○○、辛○○、己○○均
    共犯28次販賣第一級毒品罪，固非無見；惟查：(一)新刑法既
    採行一罪一罰，國家刑罰權係對每一犯罪個別存在，法院如
    認為成立犯罪或證明犯罪，不但須記載於事實欄，且須於理
    由欄敘明憑以認定之證據及其與犯罪之關係，否則即屬違法
    。被告丙○○、甲○○、庚○○、己○○及辛○○等就檢察
    官所起訴之各次販賣行為並非全部坦承，原判決未依現有卷
    證資料逐一比對，概以自白完全相符空泛認定，且就其他證
    據僅形式上列舉項目名稱，對其實質內容則毫無任何說明，
    非但違背一罪一罰之採證原則，且就法定刑為死刑及無期徒
    刑之販賣第一級毒品，如此疏忽簡略，實與判決不附理由無
    異，顯有未合。(二)依上揭96年6 月15日上午7 時24分04秒通
    話內容所載，附表一編號7 所載之該次交易得金額為950 元
    ；依上揭96年7 月25日上午9 時51分59秒通話內容所載，附
    表一編號11所載之該次交易得金額為450 元（詳如上揭所述
    ），原判決認定為1,000 元、500 元，即與事實不符，致有
    事實認定錯誤之違誤。(三)被告丙○○、甲○○、庚○○、己○○、辛○○除論罪科刑部分外，其餘起訴部分應予剔除；
    原判決對以上應諭知無罪部分均為有罪認定，亦有未合。被
    告丙○○、甲○○、己○○上訴意旨否認犯罪；被告庚○○
    、辛○○上訴意旨否認部分犯罪並認有罪部分量刑過重；檢
    察官上訴意旨認為不應酌減及定執行刑不當，因而俱指摘原
    判決不當；本院認被告丙○○、甲○○、庚○○、己○○、
    辛○○就不成立犯罪部分之上訴為有理由、其餘部分之上訴
    則為無理由，檢察官上訴部分亦為無理由；惟原判決既有上
    述可議之處，應由本院將原判決全部撤銷改判，除不能證明
    犯罪部分應另諭知無罪部分外，爰審酌被告丙○○、甲○○
    、庚○○、己○○、辛○○明知施用毒品者容易上癮而戒除
    不易，毒品除嚴重傷害個人身心外，亦足以腐蝕民心國基，
    僅為一己私利而多次販售具成癮性、濫用性、侵害性之海洛
    因以營利，本不宜輕縱，惟念其每次販賣數量不多，所得價
    款非鉅，所為對於他人及國家社會侵害之程度尚非重大，對
    販賣之分工層級不同，被告丙○○情節較重、被告甲○○次
    之、被告庚○○、辛○○、己○○較輕等一切情狀，及均依
    刑法第59條予以酌減後，分別量處如附表一所載宣告刑欄所
    示之刑（含主刑及從刑）；又刑法第51條數罪併罰定執行刑
    之立法方式，採限制加重原則，亦即非以累加方式定應執行
    刑，被告丙○○、甲○○、庚○○、己○○、辛○○各次犯
    罪手法類似，如以實質累加方式定應執行刑，則處罰之刑度
    顯將超過其行為之不法內涵，違反罪責原則，及考量因生命
    有限，刑罰對被告造成之痛苦程度，係隨刑度增加而生加乘
    效果，非以等比方式增加，是以隨罪數增加遞減刑罰方式，
    當足以評價被告行為不法性之法理（即多數犯罪責任遞減原
    則），分別定應執行刑如主文第二項至第六項所示之刑。扣
    案如附表二編號1 、2 、3 、4 所示之行動電話，分別為被
    告丙○○、己○○、庚○○、辛○○所有，且為供所屬集團
    內部聯絡販賣海洛因相關事宜所用之物，業據被告等人於原
    審審理中供承明確（見第一審卷第327 至330 頁），且有附
    於警卷(一)第76頁至90頁之相互聯絡之譯文在卷可按，依共犯
    責任共同原則，應依毒品危害防制條例第19條第1 項規定，
    應於所屬犯罪中宣告沒收。另扣案如附表二編號5 所示長、
    短截狀吸管共150 支，為同案被告周慶明所有，且為供販賣
    海洛因分裝使用之物，業據被告丙○○供明在卷（見第一審
    卷第327 頁），惟上揭附表二編號5 所示之物品係於96年7
    月25日為警查扣，僅能證明於96年7 月25日當日存在且係供
    當日販賣毒品使用之物（因無確切證據足以證明該物品於96
    年7 月24日以前已存在），故僅能依毒品危害防制條例第19
    條第1 項規定於附表一編號4 、11之宣告刑中諭知沒收。被
    告丙○○、甲○○、庚○○、己○○、辛○○各次販賣海洛
    因所得如附表一之金額，應依同條例第19條第1 項規定於對
    應之犯罪項下，宣告與共犯連帶沒收，如全部或一部不能沒
    收時，以其財產連帶抵償之。至於扣案如附表三編號2 所示
    之手機雖係被告甲○○持有中，惟係印玄法師所申請使用等
    情，已據被告甲○○於警訊時供明在卷（見警卷(一)第15頁）
    ，則該手機顯非被告甲○○所有；另扣案如附表三編號1 所
    示之手機（為綽號黑肉之女子所申請，已據被告丙○○於警
    訊供明在卷）及上揭未扣案販毒公話0000000000號、000000
    00000 號手機，均無確切之事證足以證明為被告等或共犯周
    慶明所有；另扣案如附表三所示其餘之物品，係與被告等施
    用海洛因有關，非供本件販賣毒品所用之物，依法均不得宣
    告沒收，併此敘明。
據上論斷，應依刑事訴訟法第369 條第1 項前段、第364 條、第
299 條第1 項前段、第301 條第1 項，修正前毒品危害防制條例
第4 條第1 項、第19條第1 項，刑法第2 條第1 項前段、第11條
前段、第28條、第47條第1 項、第59條、第51條第5 款、第9 款
，判決如主文。
本案經檢察官張其主到庭執行職務。
中    華    民    國    98    年     5    月    26    日
                  刑事第四庭    審判長法  官  蕭權閔
                                      法  官  陳吉雄
                                      法  官  吳進寶
以上正本證明與原本無異。
如不服本判決應於收受本判決後10日內向本院提出上訴書狀，其
未敘述上訴理由者，並得於提起上訴後10日內向本院補提理由書
狀（應附繕本）「切勿逕送上級法院」。
中    華    民    國    98    年     5    月    26    日
                                      書記官  陳靖華
附錄本件判決論罪科刑法條：
98年5 月20日修正公布前毒品危害防制條例第4 條第1 項：
  製造、運輸、販賣第一級毒品者，處死刑或無期徒刑；處無期
  徒刑者，得併科新臺幣1 千萬元以下罰金。
臺灣高等法院高雄分院97年度上更(一)字第192 號刑事判決附表
附表一：
┌─┬───┬───┬───┬──────┬───────────┐
│編│共同正│犯罪時│犯罪地│犯罪情形及販│宣告刑（含主刑及從刑）│
│號│犯姓名│間    │點    │賣毒品所得  │                      │
├─┼───┼───┼───┼──────┼───────────┤
│1 │周慶明│96年7 │高雄市│戊○○於96年│丙○○、甲○○、庚○○│
│  │丙○○│月21日│五福路│7 月21日中午│、己○○、辛○○共同販│
│  │甲○○│中午12│與成功│12時42分以09│賣第一級毒品，丙○○、│
│  │庚○○│時50許│路口（│00000000號撥│甲○○、庚○○均累犯，│
│  │己○○│      │國軍英│打0000000000│丙○○處有期徒刑拾伍年│
│  │辛○○│      │雄館附│號聯絡後，推│陸月，甲○○處有期徒刑│     │      │      │                │                      │
│  │      │      │近）  │由庚○○出面│拾伍年肆月，庚○○處有│
│  │      │      │      │於上揭時地販│期徒刑拾伍年貳月，陳成│
│  │      │      │      │賣海洛因1 包│受、辛○○各處有期徒刑│
│  │      │      │      │予戊○○，得│拾伍年壹月；扣案附表二│
│  │      │      │      │款500 元。  │編號1 、2 、3 、4 所示│
│  │      │      │      │            │之物品均沒收；販賣毒品│
│  │      │      │      │            │所得新台幣500 元應連帶│
│  │      │      │      │            │沒收，如全部或一部不能│
│  │      │      │      │            │沒收時，以其財產連帶抵│
│  │      │      │      │            │償之。                │
├─┼───┼───┼───┼──────┼───────────┤
│2 │周慶明│96年7 │高雄市│戊○○於96年│丙○○、甲○○、庚○○│                    │
│  │丙○○│月22日│苓雅區│7 月22日上午│、己○○、辛○○共同販│                    │
│  │甲○○│上午10│新田路│10時23分以09│賣第一級毒品，丙○○、│                    │
│  │庚○○│時30分│路上  │00000000號撥│甲○○、庚○○均累犯，│                    │
│  │己○○│許    │      │打0000000000│丙○○處有期徒刑拾伍年│                    │
│  │辛○○│      │      │號聯絡後，推│陸月，甲○○處有期徒刑│                    │
│  │      │      │      │由庚○○出面│拾伍年肆月，庚○○處有│
│  │      │      │      │於上揭時地販│期徒刑拾伍年貳月，陳成│
│  │      │      │      │賣海洛因1 包│受、辛○○各處有期徒刑│
│  │      │      │      │予戊○○，得│拾伍年壹月；扣案附表二│
│  │      │      │      │款500 元。  │編號1 、2 、3 、4 所示│
│  │      │      │      │            │之物品均沒收；販賣毒品│
│  │      │      │      │            │所得新台幣500 元應連帶│
│  │      │      │      │            │沒收，如全部或一部不能│
│  │      │      │      │            │沒收時，以其財產連帶抵│
│  │      │      │      │            │償之。                │
├─┼───┼───┼───┼──────┼───────────┤
│3 │周慶明│96年7 │高雄市│戊○○於96年│丙○○、甲○○、庚○○│
│  │丙○○│月23日│苓雅區│7 月23日上午│、己○○、辛○○共同販│
│  │甲○○│上午11│新田路│11時35分以09│賣第一級毒品，丙○○、│
│  │庚○○│時40分│雪莉舞│00000000號撥│甲○○、庚○○均累犯，│
│  │己○○│許    │廳附近│打0000000000│丙○○處有期徒刑拾伍年│
│  │辛○○│      │      │號聯絡後，推│陸月，甲○○處有期徒刑│
│  │      │      │      │由庚○○出面│拾伍年肆月，庚○○處有│
│  │      │      │      │於上揭時地販│期徒刑拾伍年貳月，陳成│
│  │      │      │      │賣海洛因1 包│受、辛○○各處有期徒刑│
│  │      │      │      │予戊○○，得│拾伍年壹月；扣案附表二│
│  │      │      │      │款500 元。  │編號1 、2 、3 、4 所示│
│  │      │      │      │            │之物品均沒收；販賣毒品│
│  │      │      │      │            │所得新台幣500 元應連帶│
│  │      │      │      │            │沒收，如全部或一部不能│
│  │      │      │      │            │沒收時，以其財產連帶抵│
│  │      │      │      │            │償之。                │
├─┼───┼───┼───┼──────┼───────────┤
│4 │周慶明│96年7 │高雄市│戊○○於96年│甲○○、庚○○、己○○│
│  │甲○○│月25日│中華五│7 月25日上午│、辛○○共同販賣第一級│
│  │庚○○│上午10│路與復│10時6 分以09│毒品，甲○○、庚○○均│
│  │己○○│時30許│興路口│00000000號撥│累犯，甲○○處有期徒刑│
│  │辛○○│      │家樂福│打0000000000│拾伍年肆月，庚○○處有│
│  │      │      │附近  │號聯絡後，推│期徒刑拾伍年貳月，陳成│
│  │      │      │      │由庚○○出面│受、辛○○各處有期徒刑│
│  │      │      │      │於上揭時地販│拾伍年壹月；扣案附表二│
│  │      │      │      │賣海洛因1 包│編號2 、3 、4 、5 所示│
│  │      │      │      │予戊○○，得│之物品均沒收；販賣毒品│
│  │      │      │      │款500 元。  │所得新台幣500 元應連帶│
│  │      │      │      │            │沒收，如全部或一部不能│
│  │      │      │      │            │沒收時，以其財產連帶抵│
│  │      │      │      │            │償之。                │
│  │      │      │      │            │                      │
├─┼───┼───┼───┼──────┼───────────┤
│5 │周慶明│96年6 │高雄市│丁○○於96年│丙○○、甲○○、庚○○│
│  │丙○○│月2 日│新田路│6 月2 日上午│、己○○共同販賣第一級│
│  │甲○○│上午8 │百事達│8 時23分以28│毒品，丙○○、甲○○、│
│  │庚○○│時30  │後面  │29889 號市內│庚○○均累犯，丙○○處│
│  │己○○│分許  │      │電話撥打0917│有期徒刑拾伍年陸月，方│
│  │      │      │      │801689號聯絡│志強處有期徒刑拾伍年肆│
│  │      │      │      │後，推由賀同│月，庚○○處有期徒刑拾│
│  │      │      │      │吉出面於上揭│伍年貳月，己○○處有期│
│  │      │      │      │時地販賣海洛│徒刑拾伍年壹月；扣案附│
│  │      │      │      │因5 包（4+1 │表二編號1 、2 、3 所示│
│  │      │      │      │）予戊○○，│之物品均沒收；販賣毒品│
│  │      │      │      │得款2000元。│所得新台幣2000元應連帶│
│  │      │      │      │            │沒收，如全部或一部不能│
│  │      │      │      │            │沒收時，以其財產連帶抵│
│  │      │      │      │            │償之。                │
├─┼───┼───┼───┼──────┼───────────┤
│6 │周慶明│96年6 │高雄市│丁○○於96年│丙○○、甲○○、庚○○│
│  │丙○○│月3 日│文武街│6 月3 日下午│、己○○共同販賣第一級│
│  │甲○○│下午4 │巷子  │4 時18分以28│毒品，丙○○、甲○○、│
│  │庚○○│時30許│      │29889 號市內│庚○○均累犯，丙○○處│
│  │己○○│      │      │電話撥打0917│有期徒刑拾伍年陸月，方│
│  │      │      │      │801689號聯絡│志強處有期徒刑拾伍年肆│
│  │      │      │      │後，推由賀同│月，庚○○處有期徒刑拾│
│  │      │      │      │吉出面於上揭│伍年貳月，己○○處有徒│
│  │      │      │      │時地販賣海洛│拾伍年壹月；扣案附表二│
│  │      │      │      │因5 包（4+1 │編號1 、2 、3 所示之物│
│  │      │      │      │）予 戊○○ │品均沒收；販賣毒品所得│
│  │      │      │      │，得款2000元│新台幣2000元應連帶沒收│
│  │      │      │      │。          │，如全部或一部不能沒收│
│  │      │      │      │            │時，以其財產連帶抵償之│
│  │      │      │      │            │。                    │
├─┼───┼───┼───┼──────┼───────────┤
│7 │周慶明│96年6 │高雄市│丁○○於96年│丙○○、甲○○、庚○○│
│  │丙○○│月15日│五福路│6 月15日上午│、己○○共同販賣第一級│
│  │甲○○│上午7 │國軍英│7 時24分以09│毒品，丙○○、甲○○、│
│  │庚○○│時30許│雄館附│00000000號電│庚○○均累犯，丙○○處│
│  │己○○│      │近    │話撥打093642│有期徒刑拾伍年陸月，方│
│  │      │      │      │6981號聯絡後│志強處有期徒刑拾伍年肆│
│  │      │      │      │，推由庚○○│月，庚○○處有期徒刑拾│
│  │      │      │      │出面於上揭時│伍年貳月，己○○處有期│
│  │      │      │      │地販賣海洛因│徒刑拾伍年壹月；扣案附│
│  │      │      │      │2 包予丁○○│表二編號1 、2 、3 所示│
│  │      │      │      │，實收得款95│之物品均沒收；販賣毒品│
│  │      │      │      │0 元。      │所得新台幣950 元應連帶│
│  │      │      │      │            │沒收，如全部或一部不能│
│  │      │      │      │            │沒收時，以其財產連帶抵│
│  │      │      │      │            │償之。                │
├─┼───┼───┼───┼──────┼───────────┤
│8 │周慶明│96年7 │高雄市│丁○○於96年│丙○○、甲○○、庚○○│
│  │丙○○│月19日│五福路│7 月19日19時│、己○○、辛○○共同販│
│  │甲○○│21時10│國軍英│42分以282988│賣第一級毒品，丙○○、│
│  │庚○○│分許  │雄館附│9 號市內電話│甲○○、庚○○均累犯，│
│  │己○○│      │近    │撥打00000000│丙○○處有期徒刑拾伍年│
│  │辛○○│      │      │67號與辛○○│陸月，甲○○處有期徒刑│
│  │      │      │      │聯絡後，由龔│拾伍年肆月，庚○○處有│
│  │      │      │      │啟育出面於上│期徒刑拾伍年貳月，陳成│
│  │      │      │      │揭時地販賣海│受、辛○○各處有期徒刑│
│  │      │      │      │洛因3 包予許│拾伍年壹月；扣案附表二│
│  │      │      │      │全成，得款15│編號1 、2 、3 、4 所示│
│  │      │      │      │00元。      │之物品均沒收；販賣毒品│
│  │      │      │      │            │所得新台幣1500元應連帶│
│  │      │      │      │            │沒收，如全部或一部不能│
│  │      │      │      │            │沒收時，以其財產連帶抵│
│  │      │      │      │            │償之。                │
├─┼───┼───┼───┼──────┼───────────┤
│9 │周慶明│96年7 │高雄市│丁○○於96年│丙○○、甲○○、庚○○│
│  │丙○○│月23日│五福路│7 月23日上午│、己○○、辛○○共同販│
│  │甲○○│上午11│國軍英│11時09分以28│賣第一級毒品，丙○○、│
│  │庚○○│時30分│雄館附│29889 號市內│甲○○、庚○○均累犯，│
│  │己○○│許    │近    │電話撥打0917│丙○○處有期徒刑拾伍年│
│  │辛○○│      │      │801689號聯絡│陸月，甲○○處有期徒刑│
│  │      │      │      │後，推由龔啟│拾伍年肆月，庚○○處有│
│  │      │      │      │育出面於上揭│期徒刑拾伍年貳月，陳成│
│  │      │      │      │時地販賣海洛│受、辛○○各處有期徒刑│
│  │      │      │      │因1 包予許全│拾伍年壹月；扣案附表二│
│  │      │      │      │成，得款500 │編號1 、2 、3 、4 所示│
│  │      │      │      │元。        │之物品均沒收；販賣毒品│
│  │      │      │      │            │所得新台幣500 元應連帶│
│  │      │      │      │            │沒收，如全部或一部不能│
│  │      │      │      │            │沒收時，以其財產連帶抵│
│  │      │      │      │            │償之。                │
├─┼───┼───┼───┼──────┼───────────┤
│10│周慶明│96年7 │高雄市│丁○○於96年│丙○○、甲○○、庚○○│
│  │丙○○│月24日│一心路│7 月24日中午│、己○○、辛○○共同販│
│  │甲○○│12時40│與復興│12時37分以28│賣第一級毒品，丙○○、│
│  │庚○○│分許  │路口  │29889 號市內│甲○○、庚○○均累犯，│
│  │己○○│      │      │電話撥打0917│丙○○處有期徒刑拾伍年│
│  │辛○○│      │      │801689號聯絡│陸月，甲○○處有期徒刑│
│  │      │      │      │後，推由龔啟│拾伍年肆月，庚○○處有│
│  │      │      │      │育出面於上揭│期徒刑拾伍年貳月，陳成│
│  │      │      │      │時地販賣海洛│受、辛○○各處有期徒刑│
│  │      │      │      │因1 包予許全│拾伍年壹月；扣案附表二│
│  │      │      │      │成，得款500 │編號1 、2 、3 、4 所示│
│  │      │      │      │元。        │之物品均沒收；販賣毒品│
│  │      │      │      │            │所得新台幣500 元應連帶│
│  │      │      │      │            │沒收，如全部或一部不能│
│  │      │      │      │            │沒收時，以其財產連帶抵│
│  │      │      │      │            │償之。                │
├─┼───┼───┼───┼──────┼───────────┤
│11│周慶明│96年7 │高雄市│乙○○於96年│甲○○、庚○○、己○○│
│  │甲○○│月25日│中華五│7 月25日9 時│、辛○○共同販賣第一級│
│  │庚○○│上午10│路與復│50分許，委託│毒品，甲○○、庚○○均│
│  │己○○│時20分│興路口│綽號「清龍」│累犯，甲○○處有期徒刑│
│  │辛○○│許    │      │成年男子，在│拾伍年肆月，庚○○處有│
│  │      │      │      │高雄巿成功一│期徒刑拾伍年貳月，陳成│
│  │      │      │      │路270 號萊爾│受、辛○○各處有期徒刑│
│  │      │      │      │富超商前，以│拾伍年壹月；扣案附表二│
│  │      │      │      │公共電話撥打│編號2 、3 、4 、5 所示│
│  │      │      │      │0000000000號│之物品均沒收；販賣毒品│
│  │      │      │      │行動電話聯絡│所得新台幣450 元應連帶│
│  │      │      │      │後，推由賀同│沒收，如全部或一部不能│
│  │      │      │      │吉於上揭時地│沒收時，以其財產連帶抵│
│  │      │      │      │販賣海洛因1 │償之。                │
│  │      │      │      │包予「清龍」│                      │
│  │      │      │      │轉交乙○○，│                      │
│  │      │      │      │實收得款450 │                      │
│  │      │      │      │元。        │                      │
├─┼───┼───┼───┼──────┼───────────┤
│12│周慶明│96年6 │高雄市│壬○○於96年│丙○○、甲○○、庚○○│
│  │丙○○│月14日│成功路│6 月14日下午│、己○○共同販賣第一級│
│  │甲○○│下午4 │與三多│4 時34分以09│毒品，丙○○、甲○○、│
│  │庚○○│時40分│路口處│00000000號行│庚○○均累犯，丙○○處│
│  │己○○│許    │      │動電話撥打09│有期徒刑拾伍年陸月，方│
│  │      │      │      │00000000號行│志強處有期徒刑拾伍年肆│
│  │      │      │      │動電話聯絡後│月，庚○○處有期徒刑拾│
│  │      │      │      │，推由庚○○│伍年貳月，己○○處有期│
│  │      │      │      │出面至上揭地│徒刑拾伍年壹月；扣案附│
│  │      │      │      │點販賣海洛因│表二編號1 、2 、3 所示│
│  │      │      │      │1包 予壬○○│之物品均沒收；販賣毒品│
│  │      │      │      │，得款500 元│所得新台幣500 元應連帶│
│  │      │      │      │。          │沒收，如全部或一部不能│
│  │      │      │      │            │沒收時，以其財產連帶抵│
│  │      │      │      │            │償之。                │
└─┴───┴───┴───┴──────┴───────────┘
附表二：
┌──┬─────────────┬──┬──┬────┐
│編號│扣案物品名稱              │數量│單位│備  考  │
├──┼─────────────┼──┼──┼────┤
│ 1  │ANYCALL 行動電話（門號0936│   1│支  │丙○○  │
│    │772374號，含SIM 卡1 張）  │    │    │        │
├──┼─────────────┼──┼──┼────┤
│ 2  │PENTECH 手機（門號00000000│   1│支  │己○○  │
│    │13號，含SIM 卡1 張）      │    │    │        │
├──┼─────────────┼──┼──┼────┤
│ 3  │DBTEL 手機（門號0000000000│   1│支  │庚○○  │
│    │，含SIM 卡1 張）          │    │    │        │
├──┼─────────────┼──┼──┼────┤
│ 4  │NEC 手機（門號0000000000，│   1│支  │辛○○  │
│    │含SIM 卡1 張）            │    │    │        │
├──┼─────────────┼──┼──┼────┤
│ 5  │ 長、短節吸管             │150 │支  │周慶明  │
└──┴─────────────┴──┴──┴────┘
附表三：
┌──┬─────────────┬──┬──┬────┐
│編號│扣案物品名稱              │數量│單位│備  考  │
├──┼─────────────┼──┼──┼────┤
│ 1  │ANYCALL 行動電話（門號0917│   1│ 支 │綽號黑肉│
│    │490896號，含SIM 卡1 張）  │    │    │女子申請│
├──┼─────────────┼──┼──┼────┤
│ 2  │摩托羅拉手機（門號00000000│   1│支  │印玄法師│
│    │79，含SIM 卡1 張）        │    │    │申請    │
├──┼─────────────┼──┼──┼────┤
│ 3  │殘渣袋                    │  14│ 個 │        │
├──┼─────────────┼──┼──┼────┤
│ 4  │酒精棉片                  │   6│ 片 │        │
├──┼─────────────┼──┼──┼────┤
│ 5  │針筒                      │  13│ 支 │        │
├──┼─────────────┼──┼──┼────┤
│ 6  │止血帶                    │   1│ 條 │        │
├──┼─────────────┼──┼──┼────┤
│ 7  │房屋契約書                │   1│ 本 │        │
├──┼─────────────┼──┼──┼────┤
│ 8  │短節吸管                  │   3│ 根 │        │
├──┼─────────────┼──┼──┼────┤
│ 9  │玻璃球吸食器              │   1│ 組 │        │
├──┼─────────────┼──┼──┼────┤
│１０  │剪刀                      │   1│ 支 │        │
└──┴─────────────┴──┴──┴────┘


司法院資訊處製作；財團法人民間司法改革基金會備份。
